臺灣臺北地方法院刑事判決　　　　　　　　　　　　　　九十三年度易緝字第九號
　　公　訴　人　臺灣臺北地方法院檢察署檢察官
　　被　　　告　丙○○
右列被告因竊盜案件，經檢察官提起公訴（九十一年度偵字第六六八一號），本院判
決如左：
    主  文
丙○○竊盜，處有期徒刑肆月，如易科罰金，以佰元折算壹日。
    事  實
一、丙○○意圖為自己不法之所有，於民國九十一年三月二十四日晚上九時許，在臺
    北市○○區○○街一百六十巷二十二號前，竊取甲○○所持有車號ＧＯＲ－九一
    七號重型機車一輛，得手後供作自己代步之用，嗣於同年四月三日凌晨二時四十
    分許，騎乘該車行經臺北市○○區○○街與西園路口，為警查獲。並扣得機車鑰
    匙十把、黑色手套一副。
二、案經臺北市政府警察局萬華分局移送臺北地方法院檢察署檢察官偵查起訴。
    理  由
一、訊據被告丙○○固坦承於右開時、地騎乘上開機車遭警查獲之事實，惟否認有竊
    盜之犯行，辯稱：該機車係吳俊雄借伊使用等語。經查：
（一）右揭事實，業據證人被害人甲○○於警詢、偵查及本院審理時證述其機車遭竊
      等情明確，並有贓物認領保管收據、失竊報告單在卷可證。此外，復參酌被告
      曾以汽車鑰匙磨改而成之自備鑰匙一把，竊取輕型機車一輛而經判處竊盜罪確
      定（未構成累犯），有臺灣宜蘭地方法院九十年度易字第五一九號判決一份在
      卷可參，此次被告為警查獲時除機車上插有一把鑰匙外，復在被告身上查扣機
      車鑰匙九把及黑色手套一副，此據被告於警詢及偵查時供承在卷（偵查卷第六
      頁、第十八頁反面），並有臺北市政府警察局萬華分局贓證物品清單一紙附卷
      可參，顯係供竊盜機車所用，足以佐證被告本件犯行。
（二）被告雖一再辯稱該機車係吳俊雄所借伊使用，惟查，被告於警詢時陳稱：「我
      於昨日（即九十一年四月二日）清晨六時許在北市○○街碰到朋友吳俊雄（外
      號：阿弟），因我身上沒錢又沒交通工具，所以便向吳俊雄借重機ＧＯＲ－九
      一七代步。吳俊雄詳細年齡、住址、連絡電話我不清楚，他只向我稱車主是他
      親戚姓「葉」所有，只叫我於三日早上騎去涼州街如有碰到再還他。」（偵查
      卷第六頁），復於偵查時陳稱：「車子是我朋友吳俊雄偷的。」（偵查卷第二
      十五頁反面）等語，前後所言已有不一，且其時未提供吳俊雄之年籍資料或攜
      同到庭，其陳述已有可疑。
（三）被告嗣後又於本院審理中陳稱：「那時候警員有拿口卡給我看過，我有指認過
      吳俊雄，我是在長沙街的警備隊的警員乙○○指認的。（你是在何時看過的？
      ）九十一年的時候，我是在本案被查獲之前在長沙街的警備隊看過的。（你那
      次為何去警備隊？）我是跟朋友一起去找人。（找人為何要看口卡？）我去找
      乙○○。（找乙○○作何事？）我不知道。（你不曉得為何你還要去看口卡？
      ）因為乙○○要我朋友幫他留意這些通緝犯，所以我在那邊有看口卡一下。（
      至於你所言，吳俊雄將機車交給你，是在你看口卡之前還是之後？）我看口卡
      之前之一兩天吳俊雄就將機車交給我。」（本院九十二年二月十七日準備程序
      筆錄第四頁）等語，惟證人乙○○於本院證稱：「（你是否曾經提供吳俊雄的
      口卡照片給被告指認？）有。（在何時何地？）在九十一年三月份。（你為何
      提供吳俊雄的口卡照片給被告看？）丙○○、曹國平及吳俊雄等三人涉嫌強盜
      案，因為吳俊雄在逃，所以他們二人希望提供線索找到吳俊雄，我就提供口卡
      給他們二人。（丙○○指認吳俊雄口卡有無簽名捺印？）沒有給他指認，只有
      給他們看。（當時查強盜案為何會提及吳俊雄的名字？）因為當時我們萬華分
      局桂林派出所查獲丙○○、曹國平涉嫌強盜，他們二人都有提及吳俊雄是主嫌
      。」（本院九十三年六月八日審判筆錄）等語，則依被告及證人上開言語推論
      ，吳俊雄若有借予上開機車予被告，應在九十一年三月被告看吳俊雄口卡前，
      此與被告之前所述吳俊雄係於九十一年四月二日借伊機車等情，亦有不符。縰
      確有吳俊雄之人，惟證人乙○○於前述另案涉嫌強盜案件，僅查獲丙○○及曹
      國平，會提供吳俊雄之口卡予被告，亦因被告及曹國平提及所致，此有臺北市
      政府警察局萬華分局關於被告、曹國平及吳俊雄涉嫌強盜案件刑事案件移送書
      一紙在卷可稽。是以依上開證人及被告所述觀之，被告顯係明知吳俊雄不會主
      動到庭，而將責任推予吳俊雄，故被告前揭所辯不足作為被告有利之認定。
（四）綜上所述，本件事證明確，被告犯行堪以認定。
二、核被告所為，係犯刑法第三百二十條第一項之竊盜罪。爰審酌被告所竊得之機車
    價值雖非至鉅，惟被告已曾有竊盜前科，雖未構成累犯，足認其前次刑之宣告，
    尚難收警惕之效，及其犯罪之動機、目的、手段、犯罪後之態度等一切情狀，量
    處如主文所示之刑，以示懲儆。扣案之機車鑰匙十把及黑色手套一副，被告否認
    為其所有，復查無其他積極證據足認為被告所有，爰不予宣告沒收。
據上論斷，應依刑事訴訟法第二百九十九條第一項前段，刑法第三百二十條第一項、
第四十一條第一項前段，罰金罰鍰提高標準條例第一條前段、第二條，判決如主文。
本案經檢察官陳玉萍到庭執行職務
中　　　華　　　民　　　國　　九十三　　年　　　六　　　月　　二十五　　日
                              臺灣臺北地方法院刑事第十六庭
                                  審判長法  官  劉嶽承
                                  　　　法　官　林麗真
                                  　　　法　官　胡宗淦
右正本證明與原本無異。
如不服本判決，應於判決送達後十日內向本院提出上訴狀（應抄附繕本）。告訴人或
被害人如對於本判決不服者，應具備理由請求檢察官上訴，其上訴期間之計算係以檢
察官收受判決正本之日期為準。
                                        書記官 張耀鴻
中　　　華　　　民　　　國　　九十三　　年　　　六　　　月　　二十五　　日
附錄法條：
中華民國刑法第三百二十條
(普通竊盜罪、竊佔罪)
意圖為自己或第三人不法之所有，而竊取他人之動產者，為竊盜罪，處五
年以下有期徒刑、拘役或五百元以下罰金。
意圖為自己或第三人不法之利益，而竊佔他人之不動產者，依前項之規定
處斷。
前二項之未遂犯罰之。
